Mamed Noor Gohabur

Développeur Full Stack - React.js, Node.js

Stendhal: La vocation, c'est avoir pour métier sa passion.

Fort d'une expérience de 9 ans la gestion technique et maintenance de patrimoine ainsi que le déploiement de produit informatique et digital sur le plan national avec l'utilisation de plusieurs outils GMAO, j'ai décidé d'acquérir des compétences dans le développements web.

Je recherche un poste en alternance pour une durée de 12 mois. (Préparation titre RNCP concepteur

Disponible immédiatement.

EXPERIENCES PROFESSIONNELLES

RÉALISATIONS :

Papier Crayon: Remote - 06/2020 à 07/2020.

Création d'un site e-commerce

Stacks: MySQL, React.js, Node.js avec Express, socket.io, Git & GitHub, SCRUM

Cook & Cake: Remote 04/2020 - 05/2020

Création d'une Application React.js de cuisine avec consommation d'API. (design mobile first)

Stacks: React.js, JavaScript, HTML et CSS, Git, GitHub, SCRUM

développeur d'application Bac+3/4) en contrat de professionnalisation.

Pixie Wilders: Mars 2020

Création d'une marketplace de photographie fictif (design responsive)

Stacks: HTML, CSS, Git et Github

Hackathon Doctolib 72H - Doc'Talk: Remote Juin 2020

Création d'une web application - service de messagerie entre médecin et patient

Stacks: MySQL, React.js, Node.js avec Express, socket.io, Git & GitHub, SCRUM

Hackathon de 24h - Goat vs Chicken: Remote Avril 2020

Création d'un jeu vidéo

Stacks: JavaScript, Phaser, Git et Github

2019.02 2020.01

A Propos

2020

DALKIA Manager

Management d'une équipe de huit personnes (équipe de sous-traitant multi-technique)

Management de projets « Rénovation et Travaux »

Interlocuteurs privilégiés : clients, prestataires et sous-traitants

Gamme de maintenance pilotée avec les outils GMAO : GPLI / MAINTA / SAM FM

Objectif: réduire les coûts de maintenance, animer une équipe de 9 personnes, gérer les priorités.

Client: Groupe hospitalier Paris Saint-Joseph

2018.08 2019.02 INFOWAY - Expert en affichage dynamique

Responsable technique

Management de projets national sur site et à distance

Supervision des déploiements de projets

Interface pour les clients, maitre d'œuvres, prestataires, développeurs

Paramétrage et configuration de l'outil GMAO

Gestion des demandes utilisateurs

Suivi des phases recettes et tests

Gestion et administration des équipements à distances

Objectif: réduire le nombre de panne, veiller au respect du cahier des charges lors des installations, garantir des installations fiables dès la réception.

Clients: Elior, KFC, Quick, Areas, Philéas, 5àsec, Pizza Hut

2011.09 2015.06

2015.06 2017.12

HOTEL MERCURE TOUR EIFFEL / IBIS BERCY VILLAGE

Assistant Responsable technique / Responsable technique

Management d'une équipe de neuf personnes Membre du comité de direction

Configuration de l'outil GMAO interne Accor

Suivi administratif (commande/contrat/énergies)

Gestion du matériel

Gestion et suivi de projets

Relation clientèle

Objectif: réduire les coûts de maintenance et les consommations d'énergie, accroître la satisfaction

Lecture: Comics & SF, MOOC sur la programmation Python, Node.js, React, React Native Jeux vidéos: RPG, RTS, FPS Sports: Basket, Tennis de table.



06 69 50 30 93

mamed.gohabur@gmail.com

Paris, Ile-de-France

Permis B



Mamednoor



Mamednoorgohabur



Compétences

Management d'équipe

Management de projets

Relation client

Autonome et proactif

Télétrav<u>ail</u>



Programmation

React.js / Node.js / JavaScript

MySQL

Git & Github

HTML5 / CSS3 / Bootstrap

Firebase



Formations

Titre RNCP (BAC+2) - Développeur web & web mobile WildCodeSchool - 2020

Formation réseau IP -TCP/IP/LAN/WAN Exertis connect – 2018

Certification professionnelle responsable technique hôtelier gestion technique du patrimoine Accor - 2012

BTS Maintenance Industrielle AFORP - 2011

Centres d'intérêts